【裁判字號】    96,交易,175
【裁判日期】    980828
【裁判案由】    過失傷害
【裁判全文】
臺灣雲林地方法院刑事判決             96年度交易字第175號
公  訴  人  臺灣雲林地方法院檢察署檢察官
被      告  甲○○
選任辯護人  張蓁騏律師
上列被告因過失傷害案件，經檢察官提起公訴（96年度偵字第31
57號），被告就被訴事實為有罪之陳述，本院改行簡式審判程序
審理，並判決如下：
    主  文
甲○○犯過失傷害致人重傷罪，處有期徒刑陸月，如易科罰金，
以新臺幣壹仟元折算壹日，減為有期徒刑月，如易科罰金，以
新臺幣壹仟元折算壹日。
    事  實
一、甲○○於民國96年3 月10日晚間，騎乘車牌號碼BMP-091 號
    重型機車，沿雲林縣斗六市○○路由西往東方向行駛。於同
    日晚間9 時許，行至該路段與萬年路123 巷之閃光黃燈號誌
    交岔路口左轉時，適有林平璋酒後（車禍發生後抽測血液中
    酒精濃度高達253.1MG/DL，另為不起訴處分）騎乘車牌號碼
    9GF-171 號重型機車，沿同向左側直行而來，甲○○本應注
    意車輛行經交岔路口時轉彎車應讓直行車先行，且依當時天
    候晴、夜間有照明、柏油路面乾燥、無缺陷、道路無障礙物
    、視距良好，並無不能注意之情事，竟疏未注意及此，致與
    亦疏未注意減速慢行並小心通過交岔路口之林平璋所騎乘之
    機車發生側撞，使林平璋人車倒地，而造成頭部外傷併兩側
    顱內出血、腦部缺氧、左側臉骨骨折，並導致持續昏迷狀態
    及全身癱瘓之重傷害。甲○○於肇事後，犯罪未經發覺前，
    對前往處理之警員，承認其為肇事者，而自首接受裁判。
二、案經被害人林平璋之妻乙○○○訴由雲林縣警察局斗六分局
    報告臺灣雲林地方法院檢察署檢察官偵查後提起公訴。
    理  由
一、本件被告甲○○所犯係死刑、無期徒刑、最輕本刑為3 年以
    上有期徒刑以外之罪，被告就被訴事實為有罪之陳述，經本
    院裁定以簡式審判程序審理，依刑事訴訟法第273 條之2 、
    同法第159 條第2 項之規定，不適用傳聞法則有關限制證據
    能力之相關規定，合先敘明。
二、被告甲○○之上開犯罪事實，除據其於警詢、偵訊時之陳述
    及本院審理時之自白外，尚有下列證據可佐：
  (一)告訴人乙○○○於96年5 月31日之警詢、偵訊筆錄。
  (二)被告之自首情形紀錄表（警卷第19頁）。
  (三)道路交通事故現場圖（警卷第7 頁）。
  (四)道路交通事故調查報告表(一)(二)（警卷第8 頁至第9 頁）。
  (五)蒐證照片12張（警卷第10頁至第15頁）。
  (六)被害人林平璋之酒精測定紀錄表及刑法第一百八十五條之三
    案件測試觀察紀錄表（警卷第16、第18頁）。
  (七)被害人林平璋之洪揚醫院、秀傳紀念醫院、台大醫院雲林分
    院診斷證明書（警卷第23頁至第25頁）。
  (八)被害人林平璋之國立臺灣大學醫學院附設醫院雲林分院病症
    暨失能診斷證明書：診斷為頭部外傷合併蜘蛛膜下出血及腦
    出血，目前（開具診斷書時）呈昏迷狀態及全身癱瘓，經氣
    管切開術、院內感染肺炎、水腦症（警卷第26頁）。
  (九)臺灣雲林地方法院96年度禁字第44號民事裁定：宣告林平璋
    為禁治產人（偵卷第23頁）。
  (十)勘驗照片（本院審理卷(一)第40頁至第45頁）。
  (十一)被告於偵查庭庭呈之機車照片8 張（偵卷第9 頁至第14頁）
    。
  (十二)被告於偵查庭庭呈之台大醫院雲林分院診斷證明書1 紙（偵
    卷第15頁）。
  (十三)臺灣省嘉雲區車輛行車事故鑑定委員會96年8 月16日嘉雲鑑
    960456字第0965802768號函，研析認為：1.甲○○駕駛普通
    重機車，行經閃光黃燈號誌交岔路口，左轉彎車未讓直行車
    先行，為肇事主因。2.林平璋駕駛普通重機車，行經閃光黃
    燈號誌交岔路口，未減速接近，小心通過，為肇事次因（偵
    卷第26頁至第27頁）。
  (十四)臺灣省車輛行車事故覆議鑑定委員會96年10月1 日府覆議字
    第0966203094號函，認本件研議結論依照嘉雲區車鑑會之鑑
    定分析意見，另林平璋酒精濃度過量駕車，有違規定（偵卷
    第35頁）。
  (十五)逢甲大學98年8 月10日逢建字第0980050566號函暨所附行車
    事故鑑定報告書1 份，肇事責任分析為甲○○與林平璋二者
    同為肇事原因（本院卷(三)第11頁至第19頁）。
  (十六)按汽車行駛至交岔路口轉彎車應讓直行車先行。道路交通安
    全規則第102 條第1 項第7 款載有明文。經查：被告甲○○
    本應注意車輛行經交岔路口時轉彎車應讓直行車先行，於本
    件交通事故發生時天候晴、夜間有照明、柏油路面乾燥、無
    缺陷、道路無障礙物、視距良好，並無不能注意之情形，竟
    疏未注意，造成本件交通事故之發生及被害人林平璋受傷。
    被害人林平璋於車禍當日即96年3 月10日急診入洪揚醫院，
    經診斷為創傷性顱內出血，翌日入秀傳紀念醫院加護病房，
    嗣後接受中央靜脈導管置入及氣切手術，經診斷為頭部外傷
    併兩側顱內出血、腦部缺氧、左側臉骨骨折、呼吸衰竭，至
    同年4 月9 日出院，復於同日入台大醫院雲林分院，經診斷
    為顱內出血、呼吸衰竭經氣切術後、肺炎。又被害人受上開
    傷害後，經本院以96年度禁字第44號民事裁定宣告為禁治產
    人，有上開各醫院診斷證明書及本院民事裁定在卷可明，可
    見被害人之傷害確為本案車禍所致。且本院96年度禁字第44
    號民事裁定理由內亦載明：相對人（即被害人）對於基本人
    事均無法認知、表達，無明顯情緒反應，定向感及各項認知
    功能均受損且無法回復，言語功能受損，現實感完全缺乏，
    相對人已心神喪失，無法處理自己之事務等情，堪認被害人
    所受傷害之程度，已達刑法第10條第4 項所稱之重傷。故被
    告對本案為有過失，且其過失與被害人所受之重傷間具有相
    當之因果關係甚明。足認被告之自白與事實相符，故本件事
    證明確，被告犯行堪以認定，應依法論科。
三、論罪科刑
  (一)核被告所為，係犯刑法刑法第284 條第1 項後段之過失傷害
    人致重傷罪。
  (二)被告肇事後，留在事故現場，向據報到場處理且尚不知肇事
    者姓名之雲林縣警察局斗六分局車禍處理小組警員黃俊松坦
    承肇事，並自願接受裁判乙節，有雲林縣警察局斗六分局道
    路交通事故肇事人自首情形紀錄表1 紙在卷可稽，已如前述
    ，是被告業已符合刑法自首之要件，爰依刑法第62條前段規
    定，減輕其刑。
  (三)爰審酌：(1)被告並無前科，素行良好，此有台灣高等法院被
    告前案紀錄表在卷可稽。(2)被告之過失程度。(3)被告因過失
    而造成被害人重傷之不幸結果，同時造成被害人家屬之經濟
    損失及精神痛苦。(4)被告尚未與被害人家屬達成和解。(5)被
    害人酒後騎乘機車，行經交岔路口，未減速接近並小心通過
    ，亦為本件交通事故之肇因。(6)被告於本院審理時終能坦承
    犯行之犯後態度。(7)被害人家屬仍能循民事途徑向被告求償
    。(8)被告為專科畢業、已結婚、2 子女均已成年、有正當工
    作等一切情狀，量處如主文所示之刑，並諭知易科罰金之折
    算標準。
  (四)又被告為本件犯行之時間在96年4 月24日以前，符合中華民
    國九十六年罪犯減刑條例之減刑規定，且無該條例所定不得
    減刑之情形，應依該條例第2 條第1 項第3 款、第7 條、第
    9 條規定，減其宣告刑為二分之一，並諭知減得之刑如易科
    罰金之折算標準。
據上論斷，應依刑事訴訟法第284 條之1 、第299 條第1 項前段
、第310 條之2 、第454 條，刑法第284 條第1 項後段、第62條
前段、第41條第1 項前段，刑法施行法第1 條之1 第1 項、第2
項前段，中華民國九十六年罪犯減刑條例第2 條第1 項第3 款、
第7 條、第9 條，判決如主文。
本案經檢察官丙○○到庭執行職務。
中    華    民    國    98    年    8     月    28    日
                  刑事第二庭    法  官  楊昱辰
以上正本證明與原本無異。
如不服本判決應於收受判決後10日內向本院提出上訴書狀，並應
敘述具體理由；其未敘述上訴理由者，應於上訴期間屆滿後20日
內向本院補提理由書（均須按他造當事人之人數附繕本）。「切
勿逕送上級法院」。
                                書記官  林惠鳳
中    華    民    國    98    年    8     月    28    日
附錄法條： 中華民國刑法第284條第1項
因過失傷害人者，處6 月以下有期徒刑、拘役或5 百元以下罰金
，致重傷者，處 1 年以下有期徒刑、拘役或 5 百元以下罰金。


司法院資訊處製作；財團法人民間司法改革基金會備份。
